# 请教陈版：关于公司海外子公司资产减值核销处理问题

提问人：wx_5cf381d58742 时间：2019-06-02 16:08:34
请教陈版，关于公司海外子公司资产减值核销是否境内外公司适用于一套规则，如有差异境内外差异在哪里，这类资料可以去哪里查阅哦？母公司为某国际运营商有限公司。

回答人：chenyiwei
首先建议了解海外子公司所在国家或地区对此有无专门规定（包括但不限于税法、会计制度等），如有则从其规定；如没有，可参考境内的核销标准。另外，在这个问题上可能有一定的职业判断空间。